

Detalles:

Madrid-España+34 624292116

✓ luisfra1106@gmail.com

Redes Sociales:

in @HeistMusic

(2) @HeistMusic

Tech Stack:

HTML 5 9/10 CSS 3 8/10 6/10 JavaScript MySQL 8 7/10 Bootstrap +5 10/10 8/10 Django +5 PHP 8 5/10 7/10 Python +3

Herramientas:

PyCharm Visual Studio Code Git & GitHub PhpMyAdmin XAMPP

Idiomas:

 Español
 10/10

 Inglés
 8/10

Luis Felipe Rodríguez A.

Junior Full-Stack Web Developer

Perfil

Soy desarrollador full stack con experiencia en ventas y servicio técnico de ordenadores, lo que me ha proporcionado una comprensión profunda de las necesidades y problemas de los clientes. Mi pasión por la programación y el desarrollo web me llevó a realizar una exitosa transición profesional, completando una formación intensiva en desarrollo web. Desde entonces, he trabajado en dos empresas como desarrollador front-end y full stack, adquiriendo habilidades en tecnologías tanto de front-end como de back-end, además del diseño e implementación de bases de datos.

(E) Experiencia

Desarrollador de software Full-stack - ONETS

De feb. 2024 a jul. 2024 / Madrid, España Diseño, desarrollo y mantenimiento de aplicaciones web completas. Manejo servidores, diseño e implementación de bases de datos. Comprometido con la optimización, la

Desarrollador de software Front-end - BLUE GOAT LABS
 De sep. 2023 a feb. 2024 / Remoto

 Profesional con experiencia en el diseño y desarrollo de aplicaciones web. Creación de interfaces de usuario atractivas

Servicio técnico PC de sobre mesa - FREELANCER
De sep. 2021 a mar. 2022 / Valencia, Venezuela

y funcionales, así como en el uso de frameworks.

seguridad y la escalabilidad de las aplicaciones.

Mantenimiento y ensamblaje de de ordenadores de sobre mesa, así como asesoramiento al cliente de compra de componentes y software.

Educacion

- FP Programacion de sistemas informaticos 2022-2023 / Grupo CDM / Madrid, España
- Cursos de programacion en MySQL, Git, Python
 2021-2022 / Plataforma Platzi / Remoto
- 6to Semestre Ingenieria Mecanica 2017-2021 / Universidad de Carabobo / Valencia, Venezuela
- Bachillerato en Ciencias
 2007-2012 / U.E. Francisco de Miranda / Valencia, Venezuela